【裁判字號】    95,交聲,1530
【裁判日期】    951218
【裁判案由】    交管條例聲異
【裁判全文】
臺灣板橋地方法院交通事件裁定      95年度交聲字第1530號
原處分機關  交通部公路總局臺北區監理所
異  議  人
即受處分人  甲○○
上列受處分人因違反道路交通管理處罰條例案件，對於交通部公
路總局臺北區監理所中華民國九十五年九月六日所為北監營裁字
第裁四○─ＡＨ0000000號裁決處分聲明異議，本院裁定
如下：
    主  文
異議駁回。
    理  由
一、按汽車駕駛人，行車速度，超過規定之最高時速，處新臺幣
    （下同）一千二百元以上二千四百元以下罰鍰；又汽車駕駛
    人違反第四十條第一項者，除依原條款處罰鍰外，並予記違
    規點數一點，道路交通管理處罰條例第四十條第一項、第六
    十三條第一項第一款分別定有明文。次按「汽車駕駛人之行
    為有左列情形之一，當場不能或不宜攔截製單舉發者，得對
    汽車所有人逕行舉發處罰：‧‧‧六其他違規行為經以科學
    儀器取得證據資料者。」、「前項逕行舉發，應記明車輛牌
    照號碼、車型等可資辨明之資料，查明汽車所有人姓名或名
    稱、住址後，製單舉發處罰之。」、「本條例之處罰，受舉
    發違反道路交通管理事件之受處罰人，認為受舉發之違規行
    為應歸責他人者，應於舉發違反道路交通管理事件通知單應
    到案日期前，檢附相關證據及應歸責人相關證明文件，向處
    罰機關告知應歸責人，處罰機關應即另行通知應歸責人到案
    依法處理。逾期未依規定辦理者，仍依本條例各該違反條款
    規定處罰。」，道路交通管理處罰條例第七之二條第一項第
    六款、第二項、第八十五條第一項亦規定甚明。
二、本件異議人即受處分人甲○○於民國九十五年五月七日四時
    四分許，駕駛車牌號碼為五四六─ＤＣ號之營業小客車（登
    記汽車所有人為同全交通有限公司）在臺北市○○○路○段
    三九號前行駛時，因於上開最高速限為五十公里之道路上，
    以時速六十六公里之車速行駛，超過最高速限十六公里，經
    設置於路旁之雷達測速照相機以拍照之方式取證後，由舉發
    單位臺北市政府警察局交通警察大隊逕行掣單舉發（舉發單
    號：北市警交大字第ＡＨ0000000號），嗣原處分機
    關乃據以依道路交通管理處罰條例第四十條第一項之規定，
    於九十五年九月六日所為北監營裁字第裁四○─ＡＨ000
    0000號處罰鍰新臺幣（下同）一千六百元，並依同條例
    第六十三條第一項第一款規定（裁決書漏載第一款），記違
    規點數一點等情，有上開舉發違反道路交通管理事件通知單
    與違反道路交通管理事件裁決書乙件在卷可稽。
三、聲明異議意旨略以伊並無任何違規情事，本件舉發實係因所
    使用之雷達測速照相設備故障所致，在未能證明該設備係屬
    正常之情形下，何能據為舉發之依據，實難令異議人甘服，
    爰依法聲明異議，請求撤銷原處分云云。
四、經查：
  (一)揭異議人超速行駛之違規事實，有採證照片乙幀在卷可稽，
    足以認定異議人於上開時、地因行車速度超過規定最高時速
    之違規事實。又駕駛人之違規行為經以科學儀器取得證據資
    料者，當場不能或不宜攔截製單舉發者，而對汽車所有人逕
    行舉發處罰，再由汽車所有人檢附相關證據及應歸責人相關
    證明文件，向處罰機關告知應歸責人，由處罰機關另行通知
    應歸責人到案依法處理，本件舉發員警既係以測速照相科學
    儀器取得證據資料，在異議人仍高速行駛之情形下，基於異
    議人及公眾行車安全之考量，堪認符合當場不宜攔截製單舉
    發之情形，是本件員警據以逕行舉發處罰，合於法定程序。
  (二)異議人雖否認有何違規情事，並以前開情詞置辯，惟查本件
    舉發所使用之固定式雷達測速照相設備（主機器號：八○四
    三○九／六○○○二號），業於本件舉發前之九十四年七月
    四日通過經濟部標準檢驗局國家標準檢驗合格，並領有檢驗
    合格證書（編號：Ｍ0000000號），有效合格期限至
    九十五年七月三十一日，其後於九十五年七月十七日再次通
    過經濟部標準檢驗局國家標準檢驗合格，並領有檢驗合格證
    書（編號：Ｍ0000000號），有效合格期限至九十六
    年七月三十一日，此有臺北市政府警察局交通警察大隊九十
    五年十二月六日北市警交大執字第○九五三五八七二五○○
    號函及所附經濟部標準檢驗局雷達測速儀檢定合格證書二份
    存卷足稽，堪認本件憑以採證舉發之固定式雷達測速照相設
    備並無故障或不符標準之情事，足為超速違規採證舉發之依
    據。異議人空言辯稱該採證設備係屬故障或不正常云云，並
    無任何事證可為佐據，所辯尚難認可採，是其上述超速行駛
    之違規情事，足為認定。
五、綜上所述，原處分機關依據道路交通管理處罰條例第四十條
    第一項、第六十三條第一項第一款之規定，裁處受處分人罰
    鍰一千六百元，並計違規點數乙點，核無違誤，本件受處分
    人之異議為無理由，應予駁回。
據上論斷，應依道路交通案件處理辦法第十九條，裁定如主文。
中    華    民    國    95    年    12    月    18    日
                      交通法庭  法  官  楊  博  欽
以上正本證明與原本無異
如不服本裁定應於送達後五日內向本院提出抗告狀
                                書記官  李  慈  容
中    華    民    國    95    年    12    月    18    日


司法院資訊處製作；財團法人民間司法改革基金會備份。
